【裁判字號】    97,審抗,202
【裁判日期】    971219
【裁判案由】    本票裁定
【裁判全文】
臺灣臺北地方法院民事裁定             97年度審抗字第202號
抗  告  人  丙○○
            乙○○
            甲  ○
相  對  人  台新國際商業銀行股份有限公司
法定代理人  丁○○
上列當事人間請求本票裁定事件，抗告人對於民國97年10月30日
本院所為 97年度票字第36543號之裁定提起抗告，本院裁定如下
：
    主  文
抗告駁回。
抗告程序費用新台幣壹仟元由抗告人連帶負擔。
    理  由
一、本件抗告意旨略以：抗告人於民國88年2月23日共同簽發本
    票予相對人，抗告人先後償還新台幣（下同）十餘萬元，嗣
    於95年3月31日抗告人再次與相對人重新簽定還款方案之協
    議書，並簽發票面金額為180,720元，抗告人於前開清償協
    議後，共計向相對人清償6次，共計為51,046元，再加上簽
    定前開協議時已先清償之3,606元，至95年6月12日止，共計
    清償87,052元，應尚欠93,668元，相對人請求之金額有誤。
    惟因抗告人遭逢經濟困窘，至95年7月起至今無法如期依約
    付款，並非所願，爰於法定期間內提起抗告請准廢棄原裁定
    云云。
二、本件相對人於原審主張：其執有抗告人於民國 88年2月23日
    所簽發之本票1紙，金額新台幣300,000元，付款地在臺北市
    ，利息按年息18%計算，免除作成拒絕證書，到期日為97年8
    月28日，詎相對人於到期日經提示未獲付款，為此聲請原法
    院裁定准予強制執行。
三、按執票人向本票發票人行使追索權時，得聲請法院裁定後強
    制執行，票據法第 123條定有明文，又付款人為一部分之付
    款時，得要求執票人在票上記載所收金額，並另給收據，此
    於本票亦有準用，票據法第74條第2項及第124條亦有明文。
    本票執票人，依前開規定，聲請法院裁定許可對發票人強制
    執行，性質上係屬非訟事件，此項聲請之裁定及抗告法院之
    裁定，僅依非訟事件程序以審查強制執行許可與否，並無確
    定實體上法律關係存否之效力，如發票人就票據債務之存否
    有爭執時，應由發票人另提起確認之訴，以資解決，此有最
    高法院57年台抗字第76號判例之意旨可資參照。經查，本件
    抗告人所主張就前開本票之欠款曾與相對人另訂還款方案，
    積欠相對人之金額並未如相對人所述等情，均係關乎兩造間
    就票據原因關係之債權額多寡及清償方式約定為何等事項，
    屬實體法上之爭執，依上開說明，非訟程序不得加以審究。
    且抗告人亦對系爭本票之簽發無爭執，則原審就系爭本票所
    為准予強制執行之裁定，於法並無不合，至於本件抗告人抗
    告意旨所爭執之前開實體爭執之事項，則應另行提起訴訟，
    以資解決。從而，原裁定為形式上審查後據以裁定准予強制
    執行，並無不當，抗告意旨仍指摘原裁定不當，求予廢棄，
    委無理由，應予駁回。
四、據上論結，本件抗告為無理由，爰依非訟事件法第21條第 2
    項、第24條第1項、第46條，民事訴訟法第495條之1第1項、
    第449條第1項、第85條第2項，裁定如主文。
中    華    民    國    97    年    12    月    19    日
                  民事第六庭審判長法  官  劉坤典
                                  法  官  林秀圓
                                  法  官  林麗真
以上正本係照原本作成
本件不得再抗告
中    華    民    國    97    年    12    月    19    日
                                書記官  李承翰


司法院資訊處製作；財團法人民間司法改革基金會備份。
